

https://jesusbezerpa.github.io/

JesusZerpaEconomia@gmail.com

+58 414 490 44 53 / 212 325 52 75

S Jesus Relaciones Comerciales

In linkedin.com/in/jesús-zerpa-807646129/

https://t.me/jesusbz21

https://rpubs.com/JesusZ

https://github.com/JesusBZ

PERFIL PROFESIONAL

Economista con experiencia en finanzas, presupuesto y control, estructura de costos, compras internacionales, amplio conocimiento de intelligence business, proyección y análisis de Estados Financieros, modelización estadística avanzada en lenguaje R, manejo de econometría espacial en análisis de entorno económico, Desarrollo de herramientas financieras y Evaluación de Proyectos.

SOFTWARE / OFIMÁTICA

 Business Intelligence ★ ★ ★ ★

 R studio
 ★ ★ ★ ★ ★

 Rmarkdown
 ★ ★ ★ ★ ★

 Excel
 ★ ★ ★ ★ ★

 Big Data
 ★ ★ ★ ★ ★

 Econometría
 ★ ★ ★ ★ ★

HABILIDADES

- ✓ Inteligencia Empresarial.
- ✓ Modelos de negocios.
- ✓ Escenarios SIG.
- Control de áreas estratégicas.

JESÚS ZERPA

ECONOMISTA

EXPERIENCIA PROFESIONAL

De Ago. 2019 Actualidad (Caracas-Venezuela

CONSULTOR DE PROYECTOS MULTIMEDIA. Freelance / online

Apoyo remoto en el desarrollo de escenarios financieros y comerciales de proyectos online. Asistencia en la implementación de los sistemas operativos y aplicaciones estadísticas Rstudio Server. Estudio de investigación de mercados emergentes para proyectos multimedia y online. Aplicación de modelos estadísticos y machine learning para análisis de tráfico online

De mar. 2018 a Jul. 2019 (Caracas-Venezuela) GRUPO MISTRAL Farmahorro | Farvenca | Pharsana | Sanifarma | Ampofrasca | Proyectos Pet | Jomadus | Planificador Corporativo de Finanzas

Planificar la formulación diseño y control de procesos de gestión financiera a nivel corporativo, tipos de riesgos, alineación de cambios organizacionales, evolución de proyectos en el entorno macroeconómico, modelización financiera y business intelligence.

De nov. 2016 a oct. 2017 (Caracas-Venezuela **SUMINISTROS MÉDICOS MULTIMÉDICA** | Todo Médico | Quality Care | Grupo Alquimed

Coordinador Corporativo de Presupuesto y Control

Elaboración del Presupuesto Anual; seguimiento presupuestario, elaboración y diseño de centros de costos, elaboración de ratios económicos-financieros y de gestión. Control presupuestario, revisión y análisis de estados financieros, revisión y corrección de cierre contable mensual. Diseño y elaboración de cuadro

De nov. 2012 a ene. 2014 (Caracas-Venezuela

2012 **CG SECURITY GROUP** | Segutronic | CG Protector | 2014 Multinet |

Especialista Senior de Presupuesto - Obras

Elaboración del presupuesto del proyecto, clasificación de cuentas, evolución del presupuesto en tablas dinámicas e interpretación de las gráficas de los indicadores financieros presupuestados. Planificación y aplicación de lineamientos de la gestión administrativa y financiera de la empresa.

APTITUDES Y DESTREZAS

- ✓ Integración y coordinación de equipos de trabajo.
- Manipulación de información compleja y análisis de escenarios.
- ✓ Capacidad de Persuasión.
- ✓ Empatía en situaciones de estrés.
- Capacidad de observación y síntesis.

VALORES

- Integridad.
- Honestidad.
- Humildad.
- Responsabilidad.
- Carácter.

OBJETIVOS PROFESIONALES

- ✓ Formar parte de una organización de capital privado y "orientada a la realidad económica" del país.
- Seguir desarrollando herramientas de análisis avanzado de negocios para optimizar resultados operativos y de rentabilidad.
- ✓ Formar parte en la conducción de una empresa desde sus áreas estratégicas y orientarlos a la innovación permanente.
- Fundar mi propia empresa o firma personal de servicios online.

De sep. 2012 a nov. (Caracas-Venezuela

2009 GRUPO EMPRESARIAL ADMIBIEN | Emprende | Sub-Gerente de Finanzas

Responsable de la elaboración, ejecución y coordinación presupuestaria, con el resto de las unidades de la empresa. Encargado de preparar los estados financieros y entregar soporte a todas las unidades, supervisando y manteniendo la normativa contable de la empresa. Responsable de la gestión financiera de la empresa, analizando los usos alternativos que se darán a los recursos financieros disponibles.

a nov. 2012 (Caracas-Venezuela

2009 BANESCO BANCO UNIVERSAL

Ejecutivo de Negocios

Responsable de la elaboración, ejecución y coordinación presupuestaria, con el resto de las unidades de la empresa. Encargado de preparar los estados financieros y entregar soporte a todas las unidades, supervisando y manteniendo la normativa contable de la empresa. Responsable de la gestión financiera de la empresa, analizando los usos alternativos que se darán a los recursos financieros disponibles.

EDUCACIÓN

Caracas

2010

2015 **Economista** Universidad Alejandro Humboldt

T.S.U Gerencia Financiera

I.U de Profesiones Gerenciales I.U.P.G Caracas

Diplomado en Finanzas 2012

Escuela de Negocios / Uninet Business School Caracas

CURSOS Y SEMINARIOS

La Economía del Futuro 2016

UNIMET Caracas

Excel Avanzado 2015

Facultad de Ingeniería UCV Caracas

2015 **Excel intermedio**

Facultad de Ingeniería UCV Caracas

Venta Cruzada de Productos Financieros 2012

Proactic Consultores Caracas

Programa de Promotor Financiero 2007

Banesco Banco Universal Caracas

DATOS COMPLEMENTARIOS

- Manejo avanzado de Rmarkdown aplicado en la elaboración de informes automatizados.
- Conocimiento en el desarrollo y optimización Web.
- Implementación de Rstudio y Rstudio server.
- Medición y alertas de tráfico online.
- Enfoque econométrico en el manejo de Big Data.
- Publico mis trabajos en Rpubs.
- ✓ Innovador constante.
- Facilidad para elaborar dashboard financiero con datos de alta complejidad transformados en información digerible.

MÁS PERSONAL

- ✓ Ejercicio al aire libre.
- Música retro 50's.
- ✓ Libertarian.
- ✓ Lector asiduo.
- Existencialista.
- ✓ Pragmático.
- Identificado con el pensamiento económico austriaco.

INTERESES

- ✓ Simbolismo.
- ✓ Lenguaje corporal.
- Arte y Cultura.
- ✓ Lo auténtico.

PRINCIPALES LOGROS

GRUPO MISTRAL Farmahorro | Farvenca | Pharsana | Sanifarma | Ampofrasca | Proyectos Pet | Jomadus | Planificador Corporativo de Finanzas

- Desarrollo de un reporte integral financiero dinámico a nivel corporativo de las tres divisiones (FARMA-CONSUMO-EMPAQUE) para la toma de decisiones utilizando técnicas avanzadas de Intelligence Business, revalorizando capacidades máximas y crecimientos reales de las divisiones en sus diversas unidades de medidas de volumen.
- Elaboración de un prototipo de Sistema Integrado Geográfico SIG para el análisis geoespacial de las farmacias de Farmahorro para optimizar objetivos de ventas, corrección de mermas y evaluación de los distintos tipos de riesgo utilizando la Herramienta Power Map. (BI).

SUMINISTROS MÉDICOS MULTIMÉDICA | Todo Médico | Quality Care | Grupo Alquimed Coordinador Corporativo de Presupuesto y Control

- Diseño de la estructura de evaluación y diagnóstico de la gestión operativa administrativa de la empresa, detectando en un 90% las áreas de riesgo.
- Desarrollo de las herramientas de control en excel para el cierre contable mensual disminuyendo el margen de error en un 100% en la presentación y análisis de los estados financieros.
- Formulación de la simulación del comportamiento inflacionario 2017 con un margen de error de 15% para las estimaciones de gastos.
- Elaboración del modelo del presupuesto maestro de las compañías del grupo y los diferentes componentes del mismo en el primer trimestre del departamento.

CG SECURITY GROUP | Segutronic | CG Protector | Multinet |

Especialista Senior de Presupuesto - Obras

- Efectuar la planificación para la distribución de viáticos presupuestados de las obras a nivel nacional con un ahorro del 40% de los mismos
- Terminar el cierre administrativo de las obras realizadas para las sucursales nuevas de los bancos BNC y BBVA creando el archivo físico que permitió el cierre formal de contratos.

Grupo Empresarial Admibien | Emprende | Sub Gerente de Finanzas

 Planificación en el cierre y organización de contratos junto a la documentación requerida para el cierre de varios grupos de beneficiarios evitando la imposición de multas por entes reguladores.